# 陈老师请教吸收合并和正常清算有无差异?

提问人：jjyy11 时间：2010-09-08 09:52:41
最近在审计二家公司的企业清算,其中A公司是清算注销、B公司也是清算但其资产和负债全部其母公司接收，请问陈老师B公司能不能认定是吸收合并？若是吸收合并，这二家公司的清算有什么不同点和相同点？

回答人：chenyiwei
回复 13 楼 jjyy11 的帖子 1 、根据《公司法》第 188 条规定：“清算组在清理公司财产、编制资产负债表和财产清单后，发现公司财产不足清偿债务的，应当依法向人民法院申请宣告破产。公司经人民法院裁定宣告破产后，清算组应当将清算事务移交给人民法院。
”因此，如果出现了你所说的公司资产不足以清偿债务的情况，应当依法进入破产程序。 2 、由于工程质保金有特定的事由和对象，因此需要明确在该公司清算后，其原先承接的工程项目的质保责任由谁承接。如果由股东继续承接该质保责任的，则把质保金转由股东承继也是可以接受的做法。无论如何，如果由股东承接该项债务，则应当根据合同法关于债务转移需经债权人同意的规定办理。